{"present": {"1 Singular": {"Affirmative": "teannaim", "Question": "an dteannaim?", "Negative": "n\u00ed theannaim"}, "2 Singular": {"Affirmative": "teannann t\u00fa", "Question": "an dteannann t\u00fa?", "Negative": "n\u00ed theannann t\u00fa"}, "3 Singular": {"Male": {"Affirmative": "teannann s\u00e9", "Question": "an dteannann s\u00e9?", "Negative": "n\u00ed theannann s\u00e9"}, "Female": {"Affirmative": "teannann s\u00ed", "Question": "an dteannann s\u00ed?", "Negative": "n\u00ed theannann s\u00ed"}}, "1 Plural": {"Compressed": {"Affirmative": "teannaimid", "Question": "an dteannaimid?", "Negative": "n\u00ed theannaimid"}, "Extended": {"Affirmative": "teannann muid", "Question": "an dteannann muid?", "Negative": "n\u00ed theannann muid"}}, "2 Plural": {"Affirmative": "teannann sibh", "Question": "an dteannann sibh?", "Negative": "n\u00ed theannann sibh"}, "3 Plural": {"Affirmative": "teannann siad", "Question": "an dteannann siad?", "Negative": "n\u00ed theannann siad"}, "Passive": {"Affirmative": "teanntar", "Question": "an dteanntar?", "Negative": "n\u00ed theanntar"}}, "future": {"1 Singular": {"Affirmative": "teannfaidh m\u00e9", "Question": "an dteannfaidh m\u00e9?", "Negative": "n\u00ed theannfaidh m\u00e9"}, "2 Singular": {"Affirmative": "teannfaidh t\u00fa", "Question": "an dteannfaidh t\u00fa?", "Negative": "n\u00ed theannfaidh t\u00fa"}, "3 Singular": {"Male": {"Affirmative": "teannfaidh s\u00e9", "Question": "an dteannfaidh s\u00e9?", "Negative": "n\u00ed theannfaidh s\u00e9"}, "Female": {"Affirmative": "teannfaidh s\u00ed", "Question": "an dteannfaidh s\u00ed?", "Negative": "n\u00ed theannfaidh s\u00ed"}}, "1 Plural": {"Compressed": {"Affirmative": "teannfaimid", "Question": "an dteannfaimid?", "Negative": "n\u00ed theannfaimid"}, "Extended": {"Affirmative": "teannfaidh muid", "Question": "an dteannfaidh muid?", "Negative": "n\u00ed theannfaidh muid"}}, "2 Plural": {"Affirmative": "teannfaidh sibh", "Question": "an dteannfaidh sibh?", "Negative": "n\u00ed theannfaidh sibh"}, "3 Plural": {"Affirmative": "teannfaidh siad", "Question": "an dteannfaidh siad?", "Negative": "n\u00ed theannfaidh siad"}, "Passive": {"Affirmative": "teannfar", "Question": "an dteannfar?", "Negative": "n\u00ed theannfar"}}, "past": {"1 Singular": {"Affirmative": "theann m\u00e9", "Question": "ar theann m\u00e9?", "Negative": "n\u00edor theann m\u00e9"}, "2 Singular": {"Affirmative": "theann t\u00fa", "Question": "ar theann t\u00fa?", "Negative": "n\u00edor theann t\u00fa"}, "3 Singular": {"Male": {"Affirmative": "theann s\u00e9", "Question": "ar theann s\u00e9?", "Negative": "n\u00edor theann s\u00e9"}, "Female": {"Affirmative": "theann s\u00ed", "Question": "ar theann s\u00ed?", "Negative": "n\u00edor theann s\u00ed"}}, "1 Plural": {"Compressed": {"Affirmative": "theannamar", "Question": "ar theannamar?", "Negative": "n\u00edor theannamar"}, "Extended": {"Affirmative": "theann muid", "Question": "ar theann muid?", "Negative": "n\u00edor theann muid"}}, "2 Plural": {"Affirmative": "theann sibh", "Question": "ar theann sibh?", "Negative": "n\u00edor theann sibh"}, "3 Plural": {"Compressed": {"Affirmative": "theann siad", "Question": "ar theann siad?", "Negative": "n\u00edor theann siad"}, "Extended": {"Affirmative": "theannadar", "Question": "ar theannadar?", "Negative": "n\u00edor theannadar"}}, "Passive": {"Affirmative": "teannadh", "Question": "ar teannadh?", "Negative": "n\u00edor teannadh"}}, "condi": {"1 Singular": {"Affirmative": "theannfainn", "Question": "an dteannfainn?", "Negative": "n\u00ed theannfainn"}, "2 Singular": {"Affirmative": "theannf\u00e1", "Question": "an dteannf\u00e1?", "Negative": "n\u00ed theannf\u00e1"}, "3 Singular": {"Male": {"Affirmative": "theannfadh s\u00e9", "Question": "an dteannfadh s\u00e9?", "Negative": "n\u00ed theannfadh s\u00e9"}, "Female": {"Affirmative": "theannfadh s\u00ed", "Question": "an dteannfadh s\u00ed?", "Negative": "n\u00ed theannfadh s\u00ed"}}, "1 Plural": {"Compressed": {"Affirmative": "theannfaimis", "Question": "an dteannfaimis?", "Negative": "n\u00ed theannfaimis"}, "Extended": {"Affirmative": "theannfadh muid", "Question": "an dteannfadh muid?", "Negative": "n\u00ed theannfadh muid"}}, "2 Plural": {"Affirmative": "theannfadh sibh", "Question": "an dteannfadh sibh?", "Negative": "n\u00ed theannfadh sibh"}, "3 Plural": {"Compressed": {"Affirmative": "theannfaid\u00eds", "Question": "an dteannfaid\u00eds?", "Negative": "n\u00ed theannfaid\u00eds"}, "Extended": {"Affirmative": "theannfadh siad", "Question": "an dteannfadh siad?", "Negative": "n\u00ed theannfadh siad"}}, "Passive": {"Affirmative": "theannfa\u00ed", "Question": "an dteannfa\u00ed?", "Negative": "n\u00ed theannfa\u00ed"}}, "imper": {"1 Singular": {"Affirmative": "teannaim!", "Negative": "n\u00e1 teannaim!"}, "2 Singular": {"Affirmative": "teann!", "Negative": "n\u00e1 teann!"}, "3 Singular": {"Male": {"Affirmative": "teannadh s\u00e9!", "Negative": "n\u00e1 teannadh s\u00e9!"}, "Female": {"Affirmative": "teannadh s\u00ed!", "Negative": "n\u00e1 teannadh s\u00ed!"}}, "1 Plural": {"Compressed": {"Affirmative": "teannaimis!", "Negative": "n\u00e1 teannaimis!"}, "Extended": {"Affirmative": "teannadh muid!", "Negative": "n\u00e1 teannadh muid!"}}, "2 Plural": {"Affirmative": "teannaig\u00ed!", "Negative": "n\u00e1 teannaig\u00ed!"}, "3 Plural": {"Compressed": {"Affirmative": "teannaid\u00eds!", "Negative": "n\u00e1 teannaid\u00eds!"}, "Extended": {"Affirmative": "teannadh siad!", "Negative": "n\u00e1 teannadh siad!"}}, "Passive": {"Affirmative": "teanntar!", "Negative": "n\u00e1 teanntar!"}}, "pastConti": {"1 Singular": {"Affirmative": "theannainn", "Question": "an dteannainn?", "Negative": "n\u00ed theannainn"}, "2 Singular": {"Affirmative": "theannt\u00e1", "Question": "an dteannt\u00e1?", "Negative": "n\u00ed theannt\u00e1"}, "3 Singular": {"Male": {"Affirmative": "theannadh s\u00e9", "Question": "an dteannadh s\u00e9?", "Negative": "n\u00ed theannadh s\u00e9"}, "Female": {"Affirmative": "theannadh s\u00ed", "Question": "an dteannadh s\u00ed?", "Negative": "n\u00ed theannadh s\u00ed"}}, "1 Plural": {"Compressed": {"Affirmative": "theannaimis", "Question": "an dteannaimis?", "Negative": "n\u00ed theannaimis"}, "Extended": {"Affirmative": "theannadh muid", "Question": "an dteannadh muid?", "Negative": "n\u00ed theannadh muid"}}, "2 Plural": {"Affirmative": "theannadh sibh", "Question": "an dteannadh sibh?", "Negative": "n\u00ed theannadh sibh"}, "3 Plural": {"Compressed": {"Affirmative": "theannaid\u00eds", "Question": "an dteannaid\u00eds?", "Negative": "n\u00ed theannaid\u00eds"}, "Extended": {"Affirmative": "theannadh siad", "Question": "an dteannadh siad?", "Negative": "n\u00ed theannadh siad"}}, "Passive": {"Affirmative": "theannta\u00ed", "Question": "an dteannta\u00ed?", "Negative": "n\u00ed theannta\u00ed"}}, "subj": {"1 Singular": {"Affirmative": "go dteanna m\u00e9", "Negative": "n\u00e1r theanna m\u00e9"}, "2 Singular": {"Affirmative": "go dteanna t\u00fa", "Negative": "n\u00e1r theanna t\u00fa"}, "3 Singular": {"Male": {"Affirmative": "go dteanna s\u00e9", "Negative": "n\u00e1r theanna s\u00e9"}, "Female": {"Affirmative": "go dteanna s\u00ed", "Negative": "n\u00e1r theanna s\u00ed"}}, "1 Plural": {"Compressed": {"Affirmative": "go dteannaimid", "Negative": "n\u00e1r theannaimid"}, "Extended": {"Affirmative": "go dteanna muid", "Negative": "n\u00e1r theanna muid"}}, "2 Plural": {"Affirmative": "go dteanna sibh", "Negative": "n\u00e1r theanna sibh"}, "3 Plural": {"Affirmative": "go dteanna siad", "Negative": "n\u00e1r theanna siad"}, "Passive": {"Affirmative": "go dteanntar", "Negative": "n\u00e1r theanntar"}}, "verbal noun": "teannadh", "verbal adjective": "teannta"}